【裁判字號】    99,交抗,1650
【裁判日期】    990824
【裁判案由】    違反道路交通管理處罰條例
【裁判全文】
臺灣高等法院交通事件裁定            99年度交抗字第1650號
抗  告  人  臺北市交通事件裁決所
受 處分 人  甲○○
上列抗告人因受處分人違反道路交通管理處罰條例案件，不服臺
灣臺北地方法院99年度交聲字第27號，中華民國99年6月30日裁
定（臺北市交通事件裁決所98年12月9日北市裁催字第裁22-AEY2
73712號裁決書），提起抗告，本院裁定如下：
    主  文
原處分及原裁定關於罰鍰部分撤銷。
甲○○汽車駕駛人，行經有燈光號誌管制之交岔路口闖紅燈，處
罰鍰新臺幣貳仟柒佰元。
    理  由
一、原裁定略以：受處分人甲○○於民國98年9月18日中午12時
    55分許，駕駛車牌號碼721-YK號營業小客車，行經忠誠路2
    段與天母東路口有燈光號誌管制之交岔路口前，因違規闖紅
    燈，為警當場攔停舉發，原處分機關乃依道路交通管理處罰
    條例第53條第1項規定，裁處受處分人新台幣（下同）5400
    元之罰鍰，並記違規點數3點。雖原處分機關以受處分人逾
    越應到案期限60日以上，而科以最高額之裁罰，然本件舉發
    單經受處分人當場拒絕簽收，而舉發員警復未明確告知應到
    案之日期及處所等情，有證人邱隆盛於原審法院之證述可參
    ，因認受處分人上開逾越應到案日期之情，非可歸責於受處
    分人，故原處分機關科以最高額之罰鍰顯有未洽，爰依法將
    原處分關於罰鍰部撤銷，改科以最低額之裁罰，即1800元云
    云。
二、抗告意旨略以：受處分人所駕駛之交通工具為營業小客車，
    是依違反道路交通管理事件統一裁罰基準表所載之最低裁罰
    標準應為2700元，原裁定誤認為最低額為1800元，應予更正
    ，爰依法提出抗告等語。
三、經查：
  (一)原裁定既認受處分人遲至98年12月16日始向原處分機關提出
    申訴，係因舉發員警邱隆盛未告知應到案日期、應到案處所
    所致，是本件逾到案日期60日以上始提出申訴之不利益，既
    非可歸責於受處分人，自應為有利於受處分人之解釋，應依
    道路交通管理事件統一裁罰基準表，裁罰最低額。而觀諸違
    反道路交通管理事件統一裁罰基準表所載，駕駛人行經有燈
    光號誌管制之交岔路口闖紅燈者，其違規車種依機器腳踏車
    、小型車、大型車，其裁罰最低額分別為1800元、2700元、
    3600元。是本件受處分人之違規車種既為營業一般小客車，
    其最低額之罰鍰應為2700元，原裁定誤為1800元，自有違誤
    。
  (二)從而，原裁定及原處分關於罰鍰部分，既有上開違誤，自應
    由本院將原裁定及原處分撤銷，並自為裁定改諭知如主文第
    二項所示，以期適法。
據上論斷，應依道路交通案件處理辦法第26條，刑事訴訟法第41
3條，裁定如主文。
中    華    民    國    99    年    8     月    24    日
                  刑事第二庭審判長法  官  洪光燦
                                  法  官  李麗玲
                                  法  官  林恆吉
以上正本證明與原本無異。
不得再抗告。
                                  書記官  陳盈璇
中    華    民    國    99    年    8     月    24    日

司法院資訊處製作；財團法人民間司法改革基金會備份。
